【裁判字號】    97,上訴,3068
【裁判日期】    970814
【裁判案由】    搶奪等
【裁判全文】
臺灣高等法院刑事判決                97年度上訴字第3068號
    上  訴  人
    即  被  告  乙○○
                        現於臺灣台北監獄
上列上訴人因搶奪等案件，不服臺灣臺北地方法院97年度訴字第
702號，中華民國97年5月30日第一審判決（起訴案號：臺灣臺北
地方法院檢察署97年度偵字第3544號），提起上訴，本院判決如
下：
    主  文
上訴駁回。
    事  實
一、乙○○前因違反毒品危害防制條例案件，經臺灣士林地方法
    院於民國90年4月26日以90年度簡字第436號判決處有期徒刑
    6月， 嗣又再因犯竊盜、偽造文書案件經臺灣板橋地方法院
    於90年10月22日以90年度訴緝字119號判決各處有期徒刑8月
    、7月，定應執行為1年2月， 此部分宣告之罪刑再與前開持
    有、施用毒品案件宣告之罪刑合併定執行刑有期徒刑2年3月
    ，嗣於92年8月26日縮短刑期假釋出監， 假釋期間付保護管
    束，迄93年4月21日縮刑期滿假釋未經撤銷視為執行完畢 。
    詎其猶不知悔改，意圖為自己不法之所有， 於96年8月26日
    凌晨0時許，騎乘其所有之車牌號碼HLH-168號重機車，行經
    台北市中山區○○○路○段68巷口時，趁甲○○深夜獨自1人
    停放機車疏於注意之際，徒手搶奪甲○○隨身皮包（內有現
    金新台幣（下同）50元硬幣1枚、金融卡、信用卡、鑰匙1串
    證件、水費及電話費帳單）1只，得手後迅速騎車逃離； 復
    於同年8月28日中午12時許，意圖為自己不法之所有， 持前
    揭搶奪得手之甲○○住家鑰匙，趁甲○○、丙○○夫妻外出
    上班之際，侵入甲○○、 位於台北市中山區○○○路○段68
    巷10號3樓之3住處，竊取屋內現金、鑽戒、金飾、手環、手
    機及皮包等物（共價值約20萬元）得手後逃逸，嗣經甲○○
    報警處理，經警在現場勘查時， 在3樓樓梯間採集可疑峰牌
    煙蒂1根，經送往內政部警政署刑事警察局鑑驗結果， 與乙○○DNA_STR型別相符，查悉上情。
二、案經被害人丙○○訴由臺北市政府警察局中山分局移送臺灣
    臺北地方法院檢察署檢察官偵查起訴。
    理  由
一、右揭事實業據被告於原審及本院審判中供認不諱，核與被害
    人甲○○、丙○○於警詢中指訴情節相符，而於案發現場採
    集之煙蒂上DNA-STR型別與被告唾液DNA-STR型別相同，亦有
    內政部警政署刑事警察局96年12月10日刑醫字第0960160856
    號鑑驗書1份在卷可按，此外， 並有現場蒐證照片18紙在卷
    為證，自堪信被告自白與事實相符，本件被告事證明確，應
    予依法論科。
二、核被告所為，係犯刑法第325條第1項搶奪罪、第320條第1項
    竊盜罪，其前述犯行間犯意各別，罪名不同，應分論併罰之
    。末查，被告前因違反毒品危害防制條例案件，經臺灣士林
    地方法院於民國90年4月26日以90年度簡字第436號判決處有
    期徒刑6月，嗣又再因犯竊盜、 偽造文書案件經臺灣板橋地
    方法院於90年10月22日以90年度訴緝字119號 判決各處有期
    徒刑8月、7月，定應執行為1年2月，此部分宣告之罪刑再與
    前開持有、施用毒品案件宣告之罪刑合併定執行刑有期徒刑
    2年3月，嗣於92年8月26日縮短刑期假釋出監， 假釋期間付
    保護管束， 迄93年4月21日縮刑期滿假釋未經撤銷視為執行
    完畢，5年內再犯有期徒刑以上之本罪，係屬累犯， 應依法
    加重其刑。被告於上訴理由書中雖另辯稱：伊搶奪被害人甲○○皮包內的鑰匙，是為去被害人家中偷竊，故兩者間時間
    密切，有想像競合犯或牽連犯之適用云云，惟查，本件被告
    犯罪時間係在96年8月26日， 而刑法第55條有關牽連犯之規
    定，已於95年7月1日廢止，故本件犯行已無牽連犯適用之餘
    地，又被告係在96年8月26日搶奪， 而於同月28日再到被害
    人丙○○、甲○○夫婦家中行竊，兩者時間相差兩日，難認
    前後兩次犯行有一行為之想像競合犯可言，所辯並無可採，
    並予敘明。
三、原審因認被告罪證明確，引用刑法第325條第1項、 第320條
    第1項、第47條第1項、第51條第5款， 刑法施行法第1條之1
    之規定。並審酌被告正值青年，卻不思謀求正當工作換取報
    酬，反以搶奪及竊取他人財物之方法獲得金錢，且其自95年
    1月7日起至96年10月12日期間，一再為竊盜、搶奪等犯行，
    除本件犯行外， 其餘犯行經原審以97年度訴字第19970號判
    決判處有期徒刑10月（4罪）、6月，經減刑並定應執行刑有
    期徒刑2年6月，及經臺灣士林地方法院先後以96年度士簡字
    第1146號判決判處有期徒刑6月， 以96年度訴字第1265號判
    決判處有期徒刑8月、1年6月，應執行有期徒刑2年，以97年
    度易字第368號判決判處有期徒刑9月， 以97年度易字第529
    號判決判處有期徒刑10月，有前述案號判決書在卷可憑，嚴
    重危害社會治安，但念其事後坦承犯行等一切情狀，分別量
    處搶奪罪有期徒刑1年6月，竊盜罪有期徒刑1年， 並定其應
    執行刑有期徒刑2年4月，以資懲戒。核其認事用法，並無不
    合，量刑亦稱妥適，上訴人即被告上訴意旨請求從輕量處，
    並無理由，上訴應予駁回。
據上論斷，應依刑事訴訟法第368條，判決如主文。
本案經檢察官林炳雄到庭執行職務。
中    華    民    國    97    年    8     月    14    日
           刑事第４庭    審判長法  官  沈宜生
                               法  官  鄭水銓
                               法  官  周煙平
以上正本證明與原本無異。
搶奪罪部分如不服本判決，應於收受送達後十日內向本院提出上
訴書狀，其未敘述上訴之理由者並得於提起上訴後十日內向本院
補提理由書（均須按他造當事人之人數附繕本）。
竊盜罪不得上訴 。
                                書記官  蕭麗珍
中    華    民    國    97    年    8     月    21    日
附錄：本案論罪科刑法條全文
刑法第325條第1項
意圖為自己或第三人不法之所有，而搶奪他人之動產者，處6月
以上5年以下有期徒刑。
因而致人於死者，處無期徒刑或7年以上有期徒刑，致重傷者，
處3年以上10年以下有期徒刑。
第 1 項之未遂犯罰之。
刑法第320條第1項
意圖為自己或第三人不法之所有，而竊取他人之動產者，為竊盜
罪，處5年以下有期徒刑、拘役或5百元以下罰金。
意圖為自己或第三人不法之利益，而竊佔他人之不動產者，依前
項之規定處斷。
前二項之未遂犯罰之。


司法院資訊處製作；財團法人民間司法改革基金會備份。
